【裁判字號】    95,台非,42
【裁判日期】    950302
【裁判案由】    違反家庭暴力防治法
【裁判全文】
最高法院刑事判決                九十五年度台非字第四二號
    上  訴  人  最高法院檢察署檢察總長
    被      告  甲○○
                        117.
上列上訴人因被告違反家庭暴力防治法案件，對於台灣台中地方
法院中華民國九十四年十一月十四日第一審確定簡易判決（九十
四年度豐簡字第七一八號，聲請簡易判決處刑案號：台灣台中地
方法院檢察署九十四年度偵字第一六七一０號），認為違背法令
，提起非常上訴，本院判決如下：
    主  文
原判決關於違背法令部分撤銷。
    理  由
非常上訴理由稱：「按判決不適用法則或適用不當者，為違背法
令，刑事訴訟法第三百七十八條定有明文。又犯家庭暴力罪或違
反保護令罪而受緩刑之宣告者，在緩刑期內應付保護管束，家庭
暴力防治法第三十條第一項亦有明文規定。查本件原判決認被告
甲○○先後於民國九十四年七月十九日十五時許及同年九月七日
二十一時許，在台中縣東勢鎮○○街一一七巷十八號住處，對詹
美嬌揚言『不讓她們母子好日子過』等語，且以車撞詹美嬌住處
鐵門，致詹美嬌受有精神上之侵害，對詹美嬌施以家庭暴力行為
及直接之騷擾行為，違反台灣台中地方法院九十四年度家護字第
四七一號民事通常保護令裁定，係犯家庭暴力防治法第五十條第
一款、第二款之違反保護令罪，判處被告有期徒刑三月，如易科
罰金以三百元折算一日，並以所宣告之刑暫不執行為適當，併予
宣告緩刑五年，則依上開法律規定，應同時諭知緩刑期內應付保
護管束，乃原判決竟漏未適用該條項規定，同時宣告緩刑期內應
付保護管束，自有判決不適用法則之違背法令。爰依刑事訴訟法
第四百四十一條、第四百四十三條提起非常上訴，以資糾正。」
等語。
本院按判決不適用法則或適用不當者，為違背法令，刑事訴訟法
第三百七十八條定有明文；又犯家庭暴力罪或違反保護令罪而受
緩刑之宣告者，在緩刑期內應付保護管束，亦為家庭暴力防治法
第三十條第一項所明定。本件原確定判決認定：被告甲○○前經
台灣台中地方法院於民國九十四年六月六日，以九十四年度家護
字第四七一號民事通常保護令，禁止其對詹美嬌實施身體或精神
上不法侵害及騷擾行為；被告於收受上開裁定後，竟基於概括之
犯意，分別於九十四年七月十九日十五時，九月七日二十一時，
在詹美嬌之台中縣東勢鎮○○里○○街一一七巷一八號住處，對
詹美嬌揚言：不讓她們母子好日子過，且以車撞詹美嬌住處之鐵
門，致詹美嬌受有精神上之侵害，認被告違反家庭暴力防治法第
十三條所為之禁止直接或間接之騷擾行為，依同法第五十條第一
款、第二款之規定判處有期徒刑三月，如易科罰金，以三百元折
算一日，緩刑五年。但未依同法第三十條第一項之規定諭知於緩
刑期內應付保護管束，自有判決不適用法則之違法。案經確定，
非常上訴意旨執以指摘，洵有理由。惟原判決尚非不利於被告，
應由本院將原判決關於未宣告在緩刑期內付保護管束之違背法令
部分撤銷，以資糾正。
據上論結，應依刑事訴訟法第四百四十七條第一項第一款前段，
判決如主文。
中    華    民    國  九十五  年    三    月    二    日
                      最高法院刑事第五庭
                          審判長法官  莊  登  照
                                法官  洪  明  輝
                                法官  黃  一  鑫
                                法官  林  秀  夫
                                法官  徐  昌  錦
      本件正本證明與原本無異
                                      書  記  官
中    華    民    國  九十五  年    三    月    八    日
                                                    Ｍ


司法院資訊處製作；財團法人民間司法改革基金會備份。
